【裁判字號】    98,訴,869
【裁判日期】    980825
【裁判案由】    違反毒品危害防制條例
【裁判全文】
臺灣彰化地方法院刑事判決  98年度訴字第869號
公  訴  人  臺灣彰化地方法院檢察署檢察官
被      告  甲○○
                    （現另案臺灣臺中女子監獄執行中）
上列被告因違反毒品危害防制條例案件，經檢察官提起公訴（98
年度毒偵字第955號），本院依簡式審判程序判決如下：
    主  文
甲○○施用第一級毒品，累犯，處有期徒刑拾月；又施用第二級
毒品，累犯，處有期徒刑伍月。應執行有期徒刑壹年貳月。
  犯罪事實及理由
一、犯罪事實：
    甲○○前於民國91年間，因施用毒品案件，經臺灣南投地方
    法院（下稱南投地院）裁定執行觀察勒戒後，認有繼續施用
    毒品傾向，復經南投地院裁定令入戒治處所施以強制戒治處
    分，於92年9月18日停止戒治處分出監，並於93年1月19日保
    護管束期滿未經撤銷，視為執行完畢釋放。另於96年間，因
    施用毒品案件，經南投地院以96年度訴字第224號判處有期
    徒刑7月，減為有期徒刑3月15日確定，其經入監執行，甫於
    97年10月24日縮刑期滿執行完畢。詎仍不知悔改，復分別基
    於施用第一級毒品海洛因及第二級毒品甲基安非他命之犯意
    ，於98年3月3日晚間9時許，在彰化縣埔心鄉○○路路旁，
    以針筒注射方式，施用第一級毒品海洛因1次。其另於上開
    時、地，以將甲基安非他命置於玻璃吸食器內燒烤後吸食煙
    霧之方式，施用第二級毒品甲基安非他命1次。嗣為警於98
    年3月6日下午3時30分許，持本院核發之搜索票，至其位於
    彰化縣埔心鄉○○村○○路175號居所執行搜索，並徵其同
    意採尿送驗結果呈甲基安非他命、可待因及嗎啡陽性反應，
    始悉上情。案經彰化縣警察局北斗分局報告彰化地方法院檢
    察署檢察官偵查起訴。
二、程序方面：
    本案被告所犯係死刑、無期徒刑、最輕本刑為3年以上有期
    徒刑以外之罪，其於準備程序就前揭被訴事實為有罪之陳述
    ，經受命法官告知簡式審判程序之旨，並聽取被告與公訴人
    之意見後，本院認無不得或不宜改依簡式審判程序進行之處
    ，爰依刑事訴訟法第273條之1第1項、第284條之1，裁定本
    案由受命法官獨任進行簡式審判程序。
三、證據：
  (一)被告於警詢及本院審理時均自白施用第一、二級毒品之事實
    。
  (二)詮昕科技股份有限公司98年3月25日出具之濫用藥物尿液檢
    驗報告（報告編號：00000000）、彰化縣警察局北斗分局委
    託檢驗尿液代號與真實姓名對照表、採尿尿同意書等件在卷
    可佐，證明被告施用毒品後，其尿液有毒品嗎啡、甲基安非
    他命陽性反應。
  (三)本院搜索票、彰化縣警察局北斗分局搜索筆錄及台灣高等法
    院被告前案紀錄表等件。
四、論罪科刑：
  (一)按海洛因、安非他命各為毒品危害防制條例第2條第2項第1
    款、第二款之法定第一、二級毒品。核被告前揭所為，係犯
    毒品危害防制條例第10條第1項、第二項之施用第一級毒品
    罪、施用第二級毒品罪。被告為供施用而持有該毒品之低度
    行為，應為施用之高度行為所吸收，不另論罪。又被告所犯
    上開二罪間，犯意各別，行為互異，應分論併罰。查被告犯
    有如犯罪事實欄所示前科紀錄，此有臺灣高等法院被告前案
    紀錄表1紙在卷可按，被告於受有期徒刑執行完畢後5年內又
    故意再犯上開二罪，均為累犯，均應依刑法第47條第1項規
    定，各加重其刑。
  (二)爰審酌被告有長期、多次施用毒品之前科紀錄，且其甫因施
    用第一、二級毒品案件，經臺灣臺中地方法院97年訴字第
    3752號各判處有期徒刑9月、4月，應執行有期徒刑1年，並
    於97年12月2日確定，有臺灣高等法院被告前案紀錄表在卷
    可證，未久，再度為本案之施用毒品犯行，顯見被告戒絕毒
    品決心之不足，自應給予被告相當之刑期以茲矯正其惡行，
    另審度施用毒品為自戕行為，犯罪心態與一般刑事犯罪之本
    質並不相同，容應以「病人」之角度考量，並慮及施用毒品
    後常伴隨其餘反社會性之行為出現，對社會造成危害，及其
    犯罪之動機、方法、手段、暨犯後坦承犯行，到庭態度良好
    等一切情狀，各量處如主文所示之刑，並定其應執行之刑。
五、應適用之法條：
    (一)刑事訴訟法第273條之1第1項，第299條第1項前段、第
        310條之2、第454條第2項。
    (二)毒品危害防制條例第10條第1項、第2項。
    (三)刑法第11條前段、第47條第1項、第51條第5款。
六、(一)按本判決係依刑事訴訟法第310條之2、第454條第2項製
        作，依法僅需記載當事人欄、主文、犯罪事實、證據名
        稱、應適用之法條及得於10日內上訴之旨，並得以簡略
        方式為之；如認定之犯罪事實、證據及應適用之法條，
        與檢察官聲請簡易判決處刑書或起訴書之記載相同者，
        得引用之。
    (二)又上揭所指應記載之「犯罪事實」，揆諸同法第308條
        後段原關於有罪之判決書應記載「事實」之規定，已修
        正為應記載「犯罪事實」，核其修正之立法理由，即指
        明「犯罪事實」，係指符合犯罪構成要件之具體社會事
        實。是以構成犯罪事實以外之其他適用法律事實，例如
        刑罰加重（含累犯在內)或減輕事由等，自可無須在「
        犯罪事實」欄中記載（法院辦理刑事訴訟案件應行注意
        事項第144點參照），惟仍應於主文中予以表明，並於
        應適用之法條欄予以引用。
七、如不服本件判決，得自收受送達之日起10日內，向本院提起
    上訴。
本案經檢察官鄭少玨到庭執行職務。
中    華    民    國    98    年    8     月    25    日
                  刑事第六庭      法  官  張德寬
以上正本證明與原本無異。
如不服本判決，應於收受判決後10日內向本院提出上訴書狀，並
應敘述具體理由；其未敘述上訴理由者，應於上訴期間屆滿後20
日內向本院補提理由書（均須按他造當事人之人數附繕本「切勿
逕送上級法院」）。
中    華    民    國    98    年    8     月    25    日
                                  書記官  黃得翔
附錄本案論罪科刑法條全文：
毒品危害防制條例第10條
施用第一級毒品者，處 6 月以上 5 年以下有期徒刑。
施用第二級毒品者，處 3 年以下有期徒刑。


司法院資訊處製作；財團法人民間司法改革基金會備份。
